臺灣臺北地方法院刑事判決　　　　　　　　　　　　九十二年度訴字第一六八三號
　　公　訴　人　臺灣臺北地方法院檢察署檢察官
　　被　　　告　甲○○　男　三.
右列被告因違反毒品危害防制條例案件，經檢察官提起公訴（九十二年度毒偵字第一
一二四號），被告於準備程序中就被訴事實為有罪之陳述，經本院合議庭裁定進行簡
式審判程序，並判決如左：
    主  文
甲○○施用第一級毒品，累犯，處有期徒刑捌月；又施用第二級毒品，累犯，處有期
徒刑柒月，扣案之吸食器貳組（紅蓋小瓶及電燈泡吸食器各壹個）均沒收。應執行有
期徒刑壹年貳月，扣案之吸食器貳組（紅蓋小瓶及電燈泡吸食器各壹個）均沒收。
    事  實
一、甲○○前因施用毒品安非他命案件，先後二次經觀察、勒戒後，均認無繼續施用
    毒品之傾向，由臺灣臺北地方法院檢察署檢察官分別於民國八十七年八月三日、
    八十八年三月十八日，先後以八十七年度偵字第一四三八四號、八十八年度偵字
    第五三九二號不起訴處分確定。嗣又因施用第二級毒品安非他命案件，經臺灣臺
    北地方法院檢察署檢察官聲請強制戒治，並於八十八年九月十五日以八十八年度
    偵字第一六二四六號聲請簡易判決處刑，經本院新店簡易庭以八十八年度店簡字
    第四三四號處有期徒刑四月確定，已於九十年九月十七日執行完畢。其並於九十
    年間犯竊盜罪，經本院判處有期徒刑五月確定，於九十一年九月十九日執行完畢
    。詎甲○○仍不知悔改，復基於施用第一級毒品海洛因及第二級毒品安非他命之
    犯意，於九十二年四月一日下午十七時三十分許，為警採尿時前往前回溯二十六
    小時內某一時點（扣除查獲後至採尿時之期間），在不詳處所施用第一級毒品海
    洛因一次，及於為警採尿時前往前回溯九十六小時內某一時點（扣除查獲後至採
    尿時之期間），在臺北縣新店市○○路四十五巷十五號住處，施用第二級毒品安
    非他命一次，嗣為警於九十二年四月一日下午十七時三十分許在台北縣新店市○
    ○路四十五巷十五號搜索查獲，並扣得其所有之安非他命吸食器二組（紅蓋小瓶
    及電燈泡吸食器各一個）及非其所有之不含毒品成份粉末殘渣袋一個、玻璃球吸
    管吸食器一組、分裝袋五十五個。
二、案經臺北縣政府警察局新店分局報請臺灣臺北地方法院檢察署檢察官偵查起訴。
    理  由
一、右開事實，業經被告甲○○於本院審理時均供承不諱（見本院九十三年一月十五
    日準備程序筆錄及審判筆錄），而被告經警查獲後所採集尿液經送臺灣檢驗科技
    股份有限公司初驗及送法務部調查局以氣相層析質譜儀複驗結果均呈嗎啡及安非
    他命陽性反應，有臺北縣政府警察局新店分局毒品危害防制條例尿液對照表、台
    灣檢驗科技股份有限公司於九十二年四月十四日所出具之濫用藥物尿液檢驗報告
    及法務調查局九十二年十月三日檢驗通知書各一紙在卷可憑（附九十二年度毒偵
    字第一一二四號偵查卷第六十六頁、第六十七頁、本院卷第三十三頁），復有吸
    食器二組扣案可資佐證，是依上揭補強證據已足資擔保被告於本院調查及審理時
    所為之上開任意性自白具有相當程度之真實性，而得使本院確信被告前述自白之
    犯罪事實確屬真實，是被告施用第一級及第二級毒品之犯行均堪認定。且被告前
    曾因施用毒品安非他命案件，先後二次經觀察、勒戒後，均認無繼續施用毒品之
    傾向，由臺灣臺北地方法院檢察署檢察官分別於八十七年八月三日、八十八年三
    月十八日，先後以八十七年度偵字第一四三八四號、八十八年度偵字第五三九二
    號不起訴處分確定。嗣又因施用第二級毒品安非他命案件，經臺灣臺北地方法院
    檢察署檢察官聲請強制戒治，並於八十八年九月十五日以八十八年度偵字第一六
    二四六號聲請簡易判決處刑，經本院新店簡易庭以八十八年度店簡字第四三四號
    處有期徒刑四月確定，已於九十年九月十七日執行完畢等情，有上開案件相關裁
    定、判決書附偵查卷內可稽（附前揭偵查卷第八十一頁至第八十四頁），並有臺
    灣高等法院被告全國前案紀錄表一份附本院卷內可按。
二、核被告所為，係犯毒品危害防制條例第十條第一項及同條第二項之施用第一級及
    第二級毒品罪。其施用第一級毒品海洛因及施用第二級毒品安非他命前後持有海
    洛因、安非他命之低度行為，應分別為施用海洛因、安非他命之高度行為所吸收
    ，均不另論罪。查被告前曾於九十年間犯竊盜罪，經本院判處有期徒刑五月確定
    ，並已於九十一年九月十九日執行完畢等情，有臺灣高等法院被告全國前案紀錄
    表一份在卷可稽，其於五年內再犯本件有期徒刑以上之罪，為累犯，應依刑法第
    四十七條之規定加重其刑。爰審酌被告自八十七年間起先後多次因施用安非他命
    經觀察勒戒及強制戒治後，仍未戒除施用安非他命之習性，又因違反毒品危害防
    制條例案件，經本院判處有期徒刑並入監執行完畢後，猶未體認毒品對身體之戕
    害，而再犯本件之罪，且本件施用毒品行為之次數不多，及其於本案調查審理中
    尚能坦承犯行，其犯後態度尚屬良好等一切情狀，分別量處如主文所示之刑，並
    定其應執行之刑。至扣得安非他命吸食器二組（紅蓋小瓶及電燈泡吸食器各一個
    ），均為被告所有，專供施用毒品所用器具，業據被告供明在卷（見本院審判筆
    錄），爰依刑法第三十八條第一項第二款規定宣告沒收。至另扣案之白色粉末殘
    渣袋一個、玻璃球吸管吸食器一組及分裝袋五十五個，既非被告所有，而上開白
    色粉末經檢驗結果亦未發現毒品成份，有法務部調查局九十二年四月二十二日鑑
    定通知書一份附卷足憑（附偵查卷第六十八頁），尚無從諭知沒收或銷燬，附此
    敘明。
據上論斷，應依刑事訴訟法第二百九十九條第一項前段、第二百七十三條之一第一項
，毒品危害防制條例第十條第一項、第二項、刑法第十一條、第四十七條、第三十八
條第一項第二款、第五十一條第五款，判決如主文。
本案經檢察官李傳侯到庭執行職務
中　　　華　　　民　　　國　　九十三　　年　　　一　　　月　　 三十 　　日
                                      臺灣臺北地方法院刑事第七庭
                                          法  官 林欣蓉
右正本證明與原本無異。
如不服本判決，應於判決送達後十日內，向本院提出上訴狀。
                                          書記官 劉英芬
中　　　華　　　民　　　國　　九十三　　年　　　一　　　月　　 三十 　　日
附錄本案論罪科刑法條全文：
毒品危害防制條例第十條：
施用第一級毒品者，處六月以上五年以下有期徒刑。
施用第二級毒品者，處三年以下有期徒刑。
